臺灣屏東地方法院刑事判決　　　　　　　　　　　　　　　九十一年度易字第四號
　　公　訴　人　臺灣屏東地方法院檢察署檢察官
　　被　　　告　丙○○
　　選任辯護人　鄧國璽
右被告因妨害自由案件，經檢察官提起公訴（九十年度偵字第六四二六號），本院判
決如左：
     主  文
丙○○，無罪。
     理  由
一、公訴意旨略以：丙○○因不滿乙○○介入其夫妻間之事務，於民國九十年十月八
    日上午十時十分許，在自宅見其妻丁○○與乙○○通電話，竟搶下丁○○之話筒
    ，並以兇惡之語氣向乙○○恐嚇稱：你給我注意點，我要你死，你兩個小孩也給
    我注意點，最好不要出門，否則後果不堪設想，要你好看等語，致乙○○心生畏
    懼。因認丙○○涉犯恐嚇罪嫌。
二、公訴人上開所認，無非以告訴人乙○○之指訴，證人丁○○及甲○○之證詞等，
    資為論據。訊據被告丙○○則堅詞否認有出言恐嚇乙○○，辯稱：九十年十月八
    日我看到丁○○在打電話，但我並未將電話筒搶下，也沒有恐嚇乙○○，我只有
    在案發前幾天，曾打電話給乙○○，叫他不要管我家之家務事，另證人甲○○家
    距離乙○○家約有二十公尺，她如何能聽到或看到我叫不明人士去恐嚇乙○○等
    語。按犯罪事實應依證據認定之，無證據不得推定其犯罪事實。不能證明被告犯
    罪者，應依證據認定之。刑事訴訟法第一百五十四條、第三百零一條第一項分別
    定有明文。又告訴人之告訴，係以使被告受刑事訴追為目的，是其陳述是否與事
    實相符，仍應調查其他證據以資審認。最高法院台上字第一三○○號判例可資參
    照。
三、經查：告訴人乙○○固指訴，於九十年十月八日，在電話中遭被告恐嚇，而證人
    丁○○亦證述被告確曾恐嚇過乙○○，另證人甲○○於檢察官偵訊時雖亦證述：
    丙○○常常跑去乙○○家恐嚇她，說叫她跟二個小孩要小心一點，不要出去，出
    去發生事情，後果自己負責，丙○○也曾叫二個年青人去恐嚇乙○○，說類似的
    話，那二個年青人也說，他們是丙○○叫來的等語。惟：
  (一)證人甲○○於偵訊時，就被告丙○○於九十年十月八日，有無以電話恐嚇告訴人
    ，係證述：「 (丙○○在電話中恐嚇乙○○之事，妳是否瞭解？)我不清楚」，
    顯見公訴人所指之犯罪事實，證人甲○○已明確證稱並未親身經歷。且於本院審
    理中，證人甲○○更翻異前證，改稱「 (有無聽過被告恐嚇乙○○？)我沒有聽
    過被告恐嚇乙○○」、「 (有無看過不明人士到乙○○家恐嚇她？)沒有。我在
    檢察官那邊會出庭作證，是因為丙○○之太太打電話給我，說我是不是跟他先生
    有一腿，不然為何不出庭作證，所以我才出庭作證」、「 (為何與在偵訊時所言
    不同？)因為當時我是被丙○○之太太逼的，那些話都是丙○○之太太教我說的
    」等語。是公訴人所舉證人甲○○之證詞，並不足以證明被告有恐嚇之犯行。
  (二)證人丁○○對被告之犯行，雖指證歷歷，並於審理中證稱：「 (是否認識甲○○
    ？)不認識，但有看過她，因為她常常到我跟我先生開設之宏仁藥局包藥，我本
    來不知道她叫甲○○，有一次她帶孩子到我們開設之藥局，甲○○跟我說，我先
    生去她家問她之名字，她怕他用對付乙○○之方法去對付她」，然因丁○○曾向
    被告提起傷害、妨害家庭等告訴，現由本院另案審理中，是證人丁○○之立場，
    是否公正無私，已有可疑。且如前述，證人甲○○已否認看過被告親自或派人恐
    嚇乙○○，另證人丁○○經送測謊，就「其打電話時丙○○有搶其電話」、「丙○○有向乙○○說『出門要小心』」等問題，測試結果均呈情緒波動之反應，研
    判有說謊，有法務部調查局調科參字第０９１２３０１８８９０號測謊報告書一
    紙在卷為憑，足認證人丁○○之證詞，可信度極低，無法遽採為憑。
  (三)再由告訴人指訴遭被告恐嚇之情節觀之，告訴人乙○○於偵訊時先指訴「九十年
    七、八月間，他就打電話給我，叫我不要管他們夫妻間之事，但沒有恐嚇我，到
    九十年十月四日那次，當時是丁○○先打電話跟我聊天，如九一一事件等話題，
    丙○○就把電話搶過來，就跟我講告訴狀所寫言語，罵完之後，他就掛電話」，
    後於審理中又改稱「他第一次是在我跟丁○○通電話時，他叫我少跟丁○○聯絡
    ，叫我小心一點，叫我小孩也小心一點，搞不好他會把我小孩殺掉，叫我們都不
    要出門。之後，約隔一個月他就叫人到我家，叫我不要介入他們夫妻間之事情，
    但這次沒有說恐嚇我的話，其實在七、八月時，他就常常打我手機騷擾我，說我
    偷搬他家之東西」，則告訴人究竟何時開始遭被告恐嚇，其指訴前後並不一致。
    且與證人丁○○到庭所證，被告常常在我與乙○○通電話時，恐嚇乙○○等情：
    「(被告有無恐嚇過乙○○？)有的，因為我常常會打電話給乙○○向她訴苦，我
    先生聽到，就會衝進來，然後對乙○○說叫她不要管我們夫妻之事，或是在電話
    中罵乙○○說，妳只會睡別人之丈夫，我看妳有多漂亮，如果潑妳硫酸，看妳能
    漂亮到那裡去，我會查到妳小孩在哪裡讀書，我會殺死他們，看妳敢不敢住在龍
    泉」，復不相符。而就九十年十月八日案發後之情形，告訴人於偵訊中係指訴：
    「她就跟他講，你怎麼可以跟我朋友講這些話，你又不知道是誰，這樣子是很不
    禮貌，後來丁○○馬上立刻打電話給我道歉」，另證人丁○○於審理中則證稱：
    「那天被告罵完之後，就騎車出去了，‧‧‧，我則是在事情發生後隔幾個小時
    ，有打電話跟乙○○道歉」，二者所述，相去亦遠，故難令人採信。
  (四)綜上，本件告訴人之指訴，已有瑕疵，證人丁○○、甲○○之證詞，亦無法證明
    告訴人之指訴為真，此外，復查無其他積極證據足認被告有公訴意旨所稱之犯行
    ，揆諸上揭說明，依法應為被告無罪之諭知。
據上論斷，應依刑事訴訟法第三百零一條第一項前段，判決如主文。
本案經檢察官薛水生到庭執行職務
中      華      民      國     九十一     年     五     月    三十一    日
         臺灣屏東地方法院刑事第二庭
                                          法  官   包梅真
右正本證明與原本無異。
如不服本判決應於收受本判決送達後十日內向本院提出上訴書狀，其未敘述上訴理由
者，並得於提起上訴後十日內向本院補提理由書狀（均須按他造當事人之人數附繕本
 ）「切勿逕送上級法院」
                                          書記官   蔡進吉
中      華      民      國     九十一     年     五     月    三十一    日
